【裁判字號】    97,易,399
【裁判日期】    970331
【裁判案由】    竊盜
【裁判全文】
臺灣彰化地方法院刑事判決               97年度易字第399號
公  訴  人  臺灣彰化地方法院檢察署檢察官
被      告  乙○○
            丙○○
上列被告等因竊盜案件，經檢察官提起公訴（97年度偵字第490
號），本院判決如下：
    主  文
乙○○共同踰越安全設備竊盜，累犯，處有期徒刑捌月；丙○○
共同踰越安全設備竊盜，累犯，處有期徒刑捌月。
    犯罪事實
一、乙○○曾於民國94年間因妨害公務案件，經本院以94年度簡
    字第145 號刑事判決判處有期徒刑4 月確定，又因施用毒品
    案件，經臺灣高等法院臺中分院以94年度上訴字第2056號刑
    事判決判處有期徒刑1 年2 月確定，再因竊盜案件，經本院
    以94年度易字第871 號刑事判決判處有期徒刑8 月，經上訴
    臺灣高等法院臺中分院後又撤回上訴而告確定，上揭案件經
    臺灣高等法院臺中分院以95年度聲字第270 號裁定定應執行
    刑為有期徒刑2 年，甫於96年6 月27日縮刑期滿執行完畢；
    丙○○前於94年間因搶奪案件，經本院以94年度訴字第287
    號刑事判決判處有期徒刑1 年6 月確定，甫於95年6 月26日
    縮刑期滿執行完畢。詎仍不知悔改，竟共同基於為自己不法
    所有之竊盜犯意，於96年9 月24日上午12時許，由丙○○騎
    乘不知情之乙○○之父所有車牌號碼YGU －999 號重型機車
    搭載乙○○，前往甲○○位在彰化縣北斗鎮○○路○ 段481
    巷26號屋後，共同以踰越屋後未上鎖之安全設備紗窗之方式
    進入屋內（無故侵入他人住宅部分未據告訴），徒手竊取甲○○所有，置放於1 樓房間桌上之銀灰色宏碁牌筆記型電腦
    1 部（價值約新臺幣【下同】20000 元），及1 樓客廳桌上
    皮包內現金10000 元得手後，筆記型電腦為丙○○藏置路旁
    ，而現金則為乙○○花用殆盡。嗣經甲○○發覺報警，並由
    鑑識人員採集指紋，經送請內政部警政署刑事警察局比對後
    ，始查知上情。
二、案經彰化縣警察局北斗分局報請臺灣彰化地方法院檢察署檢
    察官偵查起訴。
    理  由
一、程序部分：
    （一）本案被告所犯係屬刑事訴訟法第376 條第2 款所列之
          刑法第321 條第1 項第2 款之加重竊盜罪，本院爰依
          同法第284 條之1 之規定行獨任審判。次按被告以外
          之人於審判外之陳述，雖不符刑事訴訟法第159 條之
          1 至第159 條之4 之規定，而經當事人於審判程序同
          意作為證據，法院審酌該言詞陳述或書面陳述作成時
          之情況，認為適當者，亦得為證據。當事人、代理人
          或辯護人於法院調查證據時，知有第159 條第1 項不
          得為證據之情形，而未於言詞辯論終結前聲明異議者
          ，視為有前項之同意，刑事訴訟法第159 條之5 定有
          明文。立法意旨在於傳聞證據未經當事人之反對詰問
          予以核實，原則上先予排除。惟若當事人已放棄反對
          詰問權，於審判程序中表明同意該等傳聞證據可作為
          證據；或於言詞辯論終結前未聲明異議，基於尊重當
          事人對傳聞證據之處分權，及證據資料愈豐富，愈有
          助於真實發見之理念，且強化言詞辯論主義，使訴訟
          程序得以順暢進行，上開傳聞證據亦均具有證據能力
          。查本案全部卷證，公訴人、被告乙○○、丙○○均
          不爭執其證據能力，本院復衡以該等供述證據作成時
          之情況，應為適當，是可認後述所引用證據之證據能
          力均無疑義，合先敘明。
    （二）次按刑事訴訟法第198 條、第208 條之規定，所謂鑑
          定乃指於刑事訴訟程序中為取得證據資料而由檢察官
          或法官指定具有特別知識經驗之鑑定人、學校、機關
          或團體，就特定之事物，以其專業知識加以分析、實
          驗而作判斷，以為偵查或審判之參考。故而，不論鑑
          定人或鑑定機關、學校、團體，均應由檢察官或法官
          視具體個案之需要而為選任，始符合刑事訴訟法第
          198 條、第208 條之規範本旨。惟對於司法警察機關
          調查中之案件，或有量大或急迫之情形，為因應實務
          之現實需求，認為當然有鑑定之必要者，基於檢察一
          體原則，得由該管檢察長對於轄區內之案件，以事前
          概括選任鑑定人或囑託鑑定機關（團體）之方式，俾
          便轄區內之司法警察官、司法警察對於調查中之此類
          案件，得即時送請事前已選任之鑑定人或囑託之鑑定
          機關（團體）實施鑑定（法務部92年9 月1 日法檢字
          第0920035083號函參照），而臺灣高等法院檢察署檢
          察長業已概括選任法務部調查局、內政部警政署刑事
          警察局、國防部憲兵司令部情報處刑事鑑識中心為「
          指紋之鑑定」鑑定機關（臺灣高等法院檢察署92年10
          月15日檢文允字第0921001322號函參照）。是本案現
          場採得指紋之鑑定，係由彰化縣警察局北斗分局送請
          內政部警政署刑事警察局鑑定，但內政部警政署刑事
          警察局為臺灣高等法院檢察署檢察長概括選任鑑定機
          關，是其出具之書面鑑定報告應屬刑事訴訟法第208
          條準用第206 條第1 項所稱之書面報告，應有證據能
          力。
二、上揭犯罪事實，業據被告乙○○、丙○○於警、偵訊及本院
    審理時坦承不諱，且渠等之自白互核均屬一致，又核與證人
    即被害人甲○○於警、偵訊中證述之失竊情節相符，復有內
    政部警政署刑事警察局96年10月4 日刑紋字第0960151342號
    鑑驗書1 份、現場照片12張在卷可稽，足認被告之自白核與
    事實相符，堪可採為論罪科刑依據。又被告2 人於本院審理
    時供稱：欲將竊得之筆記型電腦供己使用、款項供己花用等
    語（見本院97年3 月24日審判筆錄），足見被告2 人確有為
    自己不法所有之意圖甚明。綜上，本案事證明確，被告乙○○、丙○○上開竊盜犯行，洵堪認定。
三、按刑法第321 條第1 項第2 款之「門扇」專指門戶而言，而
    所謂「其他安全設備」，指門扇牆垣以外，依通常觀念足認
    防盜之一切設備而言，如門鎖、窗戶等（最高法院著有45年
    臺上字第1443號、55年臺上字第547 號判例意旨可資參照）
    。準此，非屬分隔住宅或建築物內外之間之出入口大門，而
    依通常觀念足認防盜之一切設備，諸如電網、門鎖、以及窗
    戶等，均屬「其他安全設備」。是核被告乙○○、丙○○所
    為，均係犯刑法第321 條第1 項第2 款之踰越安全設備竊盜
    罪。被告乙○○與丙○○就上開竊盜犯行，互有犯意聯絡及
    行為分擔，均為共同正犯。又被告乙○○曾於94年間因妨害
    公務案件，經本院以94年度簡字第145 號刑事判決判處有期
    徒刑4 月確定，又因施用毒品案件，經臺灣高等法院臺中分
    院以94年度上訴字第2056號刑事判決判處有期徒刑1 年2 月
    確定，再因竊盜案件，經本院以94年度易字第871 號刑事判
    決判處有期徒刑8 月，經上訴臺灣高等法院臺中分院後又撤
    回上訴而告確定，上揭案件經臺灣高等法院臺中分院以95年
    度聲字第270 號裁定定應執行刑為有期徒刑2 年，甫於96年
    6 月27日縮刑期滿執行完畢；被告丙○○前於94年間因搶奪
    案件，經本院以94年度訴字第287 號刑事判決判處有期徒刑
    1 年6 月確定，甫於95年6 月26日縮刑期滿執行完畢等情，
    分別有臺灣彰化地方法院檢察署刑案資料查註紀錄表及臺灣
    高等法院被告全國前案紀錄表各1 份在卷可憑，渠等於有期
    徒刑執行完畢後，5 年內故意再犯本件最重本刑為有期徒刑
    以上之罪，均為累犯，應依刑法第47條第1 項之規定加重其
    刑。爰審酌被告2 人正值青年，竟均不思循正當途徑獲取財
    物，反因一時貪念，任意竊取他人財物，影響他人財產權，
    惡行非輕，惟念渠等犯後始終坦承犯行，態度尚可，暨考量
    其生活狀況、智識程度、行竊手段及竊得物品價值等一切情
    狀，分別量處如主文所示之刑，以示懲戒準。
據上論斷，應依刑事訴訟法第299 條第1 項前段，刑法第28條、
第321 條第1 項第2 款、第47條第1 項，判決如主文。
本案經檢察官蔡明達到庭執行職務。
中    華    民    國    97    年    3     月    31    日
                  刑事第一庭    法      官  胡宜如
以上正本證明與原本無異。
如不服本判決，應於送達後10日內向本院提出上訴狀，上訴書狀
應敘述具體理由（須附繕本）。
告訴人或被害人對於判決如有不服具備理由請求檢察官上訴者，
其上訴期間之計算係以檢察官收受判決正本之日期為準。
中    華    民    國    97    年    3     月    31    日
                                書  記  官  蕭秀吉
附錄本案論罪科刑法條：
中華民國刑法第321條
犯竊盜罪而有左列情形之一者，處六月以上、五年以下有期徒刑
：
一、於夜間侵入住宅或有人居住之建築物、船艦或隱匿其內而犯
    之者。
二、毀越門扇、牆垣或其他安全設備而犯之者。
三、攜帶兇器而犯之者。
四、結夥三人以上而犯之者。
五、乘火災、水災或其他災害之際而犯之者。
六、在車站或埠頭而犯之者。
前項之未遂犯罰之。


司法院資訊處製作；財團法人民間司法改革基金會備份。
